ACORDAO-COMPLETO-2358726

ACÓRDÃO DE RELAÇÃO

ACÓRDÃO DE RELAÇÃO 5502/2019 ATA 23/2019 - PRIMEIRA CÂMARA

Acórdão 5502/2019-TCU-Primeira Câmara
Os ministros do Tribunal de Contas da União, reunidos em sessão da 1ª Câmara, com fundamento nos arts. 1º, V, e 39, II, da Lei 8.443/1992, no art. 260, § 5º, do RI/TCU, no art. 7º, I, da Resolução TCU 206/2007, na forma do art. 143, II, do RI/TCU, e de acordo com os pareceres convergentes emitidos nos autos, ACORDAM, por unanimidade, em considerar prejudicado o exame de mérito dos atos de concessão de pensão civil a seguir relacionados, por perda de objeto, em decorrência da exclusão dos beneficiários do Siape.
1. Processo TC-Processo 011.752/2019-0 (PENSÃO CIVIL) 
	1.1. Interessados: Adelino Benevides Filho (XXX.947.891-XX) ; Aline Wtschky Cavalheiro (XXX.922.797-XX) ; Dirce da Silva Pereira (XXX.559.647-XX) ; Domingos Marcelino Diniz (XXX.566.737-XX) ; Edson Jorge Ferreira Cavalheiro (XXX.583.307-XX) ; Giselda Masula da Silva (XXX.210.747-XX) ; Helena dos Santos Ribeiro (XXX.892.877-XX) ; Inah de Brito Baptista (XXX.444.007-XX) ; Inez de Abreu de Souza (XXX.897.717-XX) ; Livia Rodrigues Mortinho (XXX.288.357-XX) ; Luzia Alves Gonçalves (XXX.200.627-XX) ; Magnolia da Silva Limeira (XXX.529.837-XX) ; Maria Ferreira da Cruz (XXX.482.867-XX) ; Maria de Castro Luiz (XXX.459.877-XX) ; Nadir Pimentel Lemos (XXX.155.097-XX) ; Odette de Lourdes Esteves Sanches (XXX.370.057-XX) ; Sueli de Paiva Abreu (XXX.322.927-XX) ; Vilma Rodrigues de Assis Santos (XXX.946.167-XX) ; Zelia de Oliveira Barbosa (XXX.133.937-XX) ; Zenite dos Santos Soares (XXX.467.611-XX) ; Zilda Machado dos Santos (XXX.776.047-XX) .
	1.2. Órgão: Primeira Região Militar – MD/CE.
	1.3. Relator: Ministro-Substituto Weder de Oliveira.
	1.4. Representante do Ministério Público: Procurador Júlio Marcelo de Oliveira.
	1.5. Unidade Técnica: Secretaria de Fiscalização de Pessoal (Sefip) .
	1.6. Representação legal: não há.
	1.7. Determinações/Recomendações/Orientações: não há.

Primeira Câmara

Primeira Região Militar - MD/CE.

Adelino Benevides Filho (XXX.947.891-XX); Aline Wtschky Cavalheiro (XXX.922.797-XX); Dirce da Silva Pereira (XXX.559.647-XX); Domingos Marcelino Diniz (XXX.566.737-XX); Edson Jorge Ferreira Cavalheiro (XXX.583.307-XX); Giselda Masula da Silva (XXX.210.747-XX); Helena dos Santos Ribeiro (XXX.892.877-XX); Inah de Brito Baptista (XXX.444.007-XX); Inez de Abreu de Souza (XXX.897.717-XX); Livia Rodrigues Mortinho (XXX.288.357-XX); Luzia Alves Gonçalves (XXX.200.627-XX); Magnolia da Silva Limeira (XXX.529.837-XX); Maria Ferreira da Cruz (XXX.482.867-XX); Maria de Castro Luiz (XXX.459.877-XX); Nadir Pimentel Lemos (XXX.155.097-XX); Odette de Lourdes Esteves Sanches (XXX.370.057-XX); Sueli de Paiva Abreu (XXX.322.927-XX); Vilma Rodrigues de Assis Santos (XXX.946.167-XX); Zelia de Oliveira Barbosa (XXX.133.937-XX); Zenite dos Santos Soares (XXX.467.611-XX); Zilda Machado dos Santos (XXX.776.047-XX).

WEDER DE OLIVEIRA

não há.

Procurador Júlio Marcelo de Oliveira.

PENSÃO CIVIL (PCIV)

Secretaria de Fiscalização de Pessoal (Sefip).